【裁判字號】    98,易,4051
【裁判日期】    981231
【裁判案由】    竊盜
【裁判全文】
臺灣臺中地方法院刑事判決              98年度易字第4051號
公  訴  人  臺灣臺中地方法院檢察署檢察官
被      告  甲○○
            乙○○
上列被告等因竊盜案件，經檢察官提起公訴（98年度偵字第2541
8號），本院判決如下：
    主    文
甲○○共同攜帶兇器竊盜，累犯，處有期徒刑捌月，扣案如附表
編號1所示之T型扳手支沒收；又共同攜帶兇器竊盜，累犯，處有
期徒刑壹年，扣案如附表所示之物均沒收。應執行有期徒刑壹年
陸月，扣案如附表所示之物均沒收。
乙○○共同攜帶兇器竊盜，處有期徒刑柒月，扣案如附表編號1
所示之T型扳手支沒收；又共同攜帶兇器竊盜，處有期徒刑拾月
，扣案如附表所示之物均沒收。應執行有期徒刑壹年參月，扣案
如附表所示之物均沒收。
    犯罪事實
一、甲○○前於民國92年間，因施用毒品案件，經臺灣苗栗地方
    法院以92年度易字第448號判處有期徒刑5月確定；於92年間
    ，因持有毒品案件，經臺灣苗栗地方法院以92年度苗簡字第
    819號判處有期徒刑4月確定；於92年間，因違反槍砲彈藥刀
    械管制條例案件，經臺灣苗栗地方法院以92年度訴字第24號
    就有期徒刑部分判處有期徒刑2年8月，經臺灣高等法院臺中
    分院以93年度上訴字第102號駁回上訴，嗣經最高法院以93
    年臺上字55號駁回上訴第確定；於93年間，因犯贓物罪，經
    本院以93年度易字第444號判處有期徒刑1年確定；於94年間
    ，因施用毒品等案件，經臺灣苗栗地方法院以94年度訴字第
    198號分別判處有期徒刑10月、8月、7月，應執行有期徒刑2
    年確定。上揭案件，經臺灣苗栗地方法院以96年度聲減字第
    931號裁定減刑並應執行刑為有期徒刑2年4月、1年確定，於
    97年5月17日縮短刑期假釋監，於97年7月7日保護管束期滿
    執行完畢。詎不知悔改，與乙○○共同為下列犯行：
(一)、於98年10月21日14時許，在臺中縣豐原市○○路134巷23號
    前，乙○○在旁把風，由甲○○利用其所有，可作為兇器使
    用之T型扳手1支（即附表編號1所示），竊取江秀雲所有之
    車牌號碼PM8－113號機車，得手後留供其等二人使用。
(二)、於98年10月21日15時許，由乙○○騎乘上開所竊得之機車搭
    載甲○○，前往臺中縣豐原市○○街29巷11號林淑玲住處，
    由甲○○把風，乙○○利用甲○○所有，可作為兇器使用之
    如附表所示工具中之T型扳手1支，破壞大門鐵門後，其等二
    人即侵入林淑玲前開住宅（侵入住宅部分未據告訴），竊取
    林淑玲所有之監視器鏡頭2支、皮包10只、手錶4支、皮箱1
    個等物【價值約新臺幣（下同）13萬9000元】。甲○○、乙
    ○○得手後，尚未離去林淑玲住處前，為鄰居林淑媛發現報
    警處理。嗣為警於同日16許，在臺中縣豐原市○○街3號前
    查獲甲○○，並扣得甲○○所有如附表所示之物品，乙○○
    則趁隙逃逸。
二、案經臺中縣警察局豐原分局報告臺灣臺中地方法院檢察署檢
    察官偵查起訴。
    理    由
一、證據能力之說明：按現行刑事訴訟法為保障被告之反對詰問
    權，排除具有虛偽危險性之傳聞證據，以求實體真實之發見
    ，於該法第159條第1項明定被告以外之人於審判外之言詞或
    書面陳述，除法律有規定者外，不得作為證據。而刑事訴訟
    法第159條之1至第159條之4有傳聞法則之例外規定，且被告
    以外之人於審判外之陳述，雖不符前四條之規定，而經當事
    人於審判程序同意作為證據，法院審酌該言詞陳述或書面陳
    述作成時之情況，認為適當者，亦得為證據；當事人、代理
    人或辯護人於法院調查證據時，知有第159條第1項不得為證
    據之情形，而未於言詞辯論終結前聲明異議者，視為有前項
    之同意，刑事訴訟法第159條之5定有明文。查本件證人江秀
    雲、林淑玲、林淑媛於警詢中之證述，均屬於審判外之陳述
    ，為傳聞證據，然被告甲○○、乙○○於本院審理時未表示
    意見，顯不予爭執，且迄至言詞辯論終結前亦未曾聲明異議
    ，本院審酌上開證據資料製作時之情況，尚無違法不當及證
    明力明顯過低之瑕疵，亦認為以之作為證據應屬適當，且指
    訴內容係針對被告是否有竊盜犯行之事實，為證明本案犯罪
    事實所必要，故揆諸上開規定，爰依刑事訴訟法第159條之5
    規定，認上揭證據資料均例外認有證據能力，合先敘明。
二、上揭犯罪事實，業據被告甲○○、乙○○於本院審理時均坦
    承不諱，核與證人江秀雲、林淑玲、林淑媛於警詢中指訴之
    情節相符，並有扣案如附表所示之工具可稽，及監視器錄影
    翻拍畫面、臺中縣警察局車輛尋獲電腦輸入單各乙份、贓物
    認領保管單2份附卷可參。則被告二人於本院審理時自白犯
    罪，應與事實相符，而足堪採信。是本件事證明確，被告二
    人所犯二次竊盜犯行，均堪認定。
三、按刑法第321條第1項第3款之攜帶兇器竊盜罪，係以行為人
    攜帶兇器為其加重條件，此所謂兇器，其種類並無限制，凡
    客觀上足以對人之生命、身體、安全構成威脅，具有危險性
    之兇器為已足，並不以攜帶之初有行兇之意圖為必要，最高
    法院著有79年臺上字第5253號判例可資參照。是核被告甲○
    ○、乙○○就犯罪事實一(一)、(二)所為，均係犯刑法第321條
    第1項第3款之攜帶兇器竊盜罪。被告甲○○與乙○○就上開
    二次竊盜犯行間，有犯意聯絡及行為分擔，均為共同正犯。
    被告二人先後二次竊盜犯行，犯意各別，行為互殊，應予分
    論併罰。又被告甲○○前於92年間，因施用毒品案件，經臺
    灣苗栗地方法院以92年度易字第448號判處有期徒刑5月確定
    ；於92年間，因持有毒品案件，經臺灣苗栗地方法院以92年
    度苗簡字第819號判處有期徒刑4月確定；於92年間，因違反
    槍砲彈藥刀械管制條例案件，經臺灣苗栗地方法院以92年度
    訴字第24號就有期徒刑部分判處有期徒刑2年8月，經臺灣高
    等法院臺中分院以93年度上訴字第102號駁回上訴，嗣經最
    高法院以93 年臺上字55號駁回上訴第確定；於93年間，因
    犯贓物罪，經本院以93年度易字第444號判處有期徒刑1年確
    定；於94年間，因施用毒品等案件，經臺灣苗栗地方法院以
    94年度訴字第198號分別判處有期徒刑10月、8月、7月，應
    執行有期徒刑2 年確定。上揭案件，經臺灣苗栗地方法院以
    96年度聲減字第931號裁定減刑並應執行刑為有期徒刑2年4
    月、1年確定，於97年5月17日縮短刑期假釋監，於97年7月7
    日保護管束期滿執行完畢，有臺灣高等法院被告全國前案紀
    錄表及臺灣臺中地方法院檢察署刑案資料查註紀錄表在卷可
    查，被告甲○○有期徒刑執行完畢後5年內，故意再犯本件
    有期徒刑以上之二罪，均為累犯，各依刑法第47條第1項之
    規定，加重其刑。爰審酌被告二人素行非佳，被告乙○○尚
    在假釋期間，二人均正值壯年，身強力壯，不思循正途以謀
    正當利益，竟為私利，見他人財物即起意行竊，缺乏對他人
    財產權須予以尊重之觀念，惟衡酌竊得之物已發還被害人，
    犯罪損害未進一步擴大，且被告二人犯後於本院審理中均坦
    承犯行，犯罪後態度尚稱良好，及被告二人犯罪之目的、手
    段、智識程度等一切情狀，分別量處如主文所示之刑，並定
    其應執行之刑，以示懲儆。扣案如附表所示之物品，為被告
    甲○○所有，供被告等犯罪所用之物品，業據被告甲○○於
    本院審理時陳明在卷，爰依刑法第38條第1項第2款之規定沒
    收。
據上論斷，應依刑事訴訟法第299條第1項前段，刑法第28條、第
321條第1項第3款、第47條第1項、第51條第5款、第38條第1項第
2款，刑法施行法第1條之1，判決如主文。
中    華    民    國    98    年    12    月    31    日
                        臺灣臺中地方法院刑事第十六庭
                            法  官  劉麗瑛
以上正本證明與原本無異。
如不服本判決，應於收送達後10日內向本院提出上訴書狀（應敘
述具體理由並附繕本）。
上訴書狀如未敘述理由，應於上訴期間屆滿後20日內補提理由書
於本院。
                            書記官  王玟
中    華    民    國    98    年    12    月    31    日
附錄論罪科刑法條
中華民國刑法第321條
犯竊盜罪而有左列情形之一者，處6月以上、5年以下有期徒刑：
一、於夜間侵入住宅或有人居住之建築物、船艦或隱匿其內而犯
    之者。
二、毀越門扇、牆垣或其他安全設備而犯之者。
三、攜帶兇器而犯之者。
四、結夥三人以上而犯之者。
五、乘火災、水災或其他災害之際而犯之者。
六、在車站或埠頭而犯之者。
前項之未遂犯罰之。
【附表】
1、T型扳手1支（即警卷第47頁照片上圖左下角該支）
2、T型扳手5支（即警卷第47頁照片上圖除上開編號1外之扳手）
3、西瓜刀1支
4、固定鉗2支
5、螺絲起子2支
6、銼刀1支

司法院資訊處製作；財團法人民間司法改革基金會備份。
